【裁判字號】    95,訴,3666
【裁判日期】    951130
【裁判案由】    毒品危害防制條例
【裁判全文】
臺灣高雄地方法院刑事判決              95年度訴字第3666號
公  訴  人  臺灣高雄地方法院檢察署檢察官
被      告  甲○○
上列被告因違反毒品危害防制條例案件，經檢察官提起公訴（95
年度毒偵字第6455號），本院適用簡式審判程序判決如下：
    主  文
甲○○施用第一級毒品，累犯，處有期徒刑捌月。又施用第二級
毒品，累犯，處有期徒刑月。應執行有期徒刑拾月。
    事  實
一、甲○○前因施用毒品案件，經本院裁定送觀察勒戒及強制戒
    治，於民國91年2 月26日戒治完畢，並由檢察官以91年度戒
    毒偵字第380 號為不起訴處分確定。又因施用毒品案件，經
    本院以89年度訴字第1830號判處有期徒刑1 年確定，而於92
    年2 月6 日縮短刑期執行完畢。詎其未知悔改，復於95年7
    月31日23時許，在高雄縣鳥松鄉○○路96之1 號友人住處，
    以針筒注射方式施用第一級毒品海洛因乙次，及以玻璃球燃
    燒方式施用第二級毒品甲基安非他命乙次，嗣於同年8 月1
    日9 時許，警方至上址查緝毒品通緝犯匡泰宇時，經甲○○
    同意採尿送驗後，因結果呈嗎啡及甲基安非他命陽性反應而
    查知上情。
二、案經高雄縣政府警察局仁武分局報請臺灣高雄地方法院檢察
    署檢察官偵查起訴。
    理  由
壹、程序部分
    本件被告甲○○所犯係死刑、無期徒刑、最輕本刑為3 年以
    上有期徒刑以外之罪，其於準備程序中就前揭被訴事實為有
    罪之陳述，經受命法官告知簡式審判程序之旨，並聽取公訴
    人、被告之意見後，本院認無不得或不宜改依簡式審判程序
    進行之處，爰依刑事訴訟法第273 條之1 第1 項、第284 條
    之1 ，裁定本件由受命法官獨任進行簡式審判程序，合先敘
    明。
貳、實體部分
一、上揭事實，業據被告甲○○於本院審理時供認不諱，且被告
    經警攔檢後所採集之尿液，經送請台灣檢驗科技股份有限公
    司檢驗，確呈甲基安非他命及嗎啡陽性反應（海洛因在人體
    內代謝成嗎啡，係檢驗其尿液中嗎啡反應），有前揭檢驗機
    構95年8 月9 日出具之尿液檢驗報告1 紙及尿液採證檢驗對
    照表在卷可佐。足認被告之自白與事實相符，自可採為認定
    犯罪事實之證據。
二、被告前因施用毒品案件，經本院裁定送觀察勒戒及強制戒治
    ，於91年2 月26日執行完畢，並經檢察官為不起訴處分，有
    臺灣高等法院被告前案紀錄表附卷可查。被告於該強制戒治
    執行完畢釋放後5 年內再犯本件施用毒品案件，自應依法論
    科。
三、查海洛因、甲基安非他命分別係毒品危害防制條例第2 條第
    2 項所稱之第一級、第二級毒品，不得非法持有、施用。核
    被告甲○○所為，係犯毒品危害防制條例第10條第1 項之施
    用第一級毒品罪及同條第2 項之施用第二級毒品罪。其施用
    第一級、第二級毒品前後，持有海洛因、甲基安非他命之低
    度行為，應為施用之高度行為所吸收，不另論罪。被告所犯
    上述二罪，犯意各別，行為互殊，應分論併罰。被告前於89
    年間，因施用毒品案件，經本院以89年度訴字第1830號判處
    有期徒刑1 年確定，並於92年2 月6 日縮短刑期執行完畢，
    此有臺灣高等法院被告前案紀錄表附卷可憑，其前受有期徒
    刑之執行完畢後，5 年內故意再犯本件有期徒刑以上之罪，
    為累犯，應依刑法第47條第1 項之規定，加重其刑。爰審酌
    被告經強制戒治後，仍再次施用第一、二級毒品，足認其不
    知悔悟，惟念其於犯罪後坦承犯行及所犯為自戕行為等一切
    情狀，分別量處如主文所示之刑，並定其應執行刑，以資懲
    儆。
四、檢察官移送併辦意旨（95年度毒偵字第8424號）雖以被告於
    95年4 月12日22時55分許回溯24小時內某時，在不詳地點，
    以不詳方式，施用第二級毒品甲基安非他命之犯行，與上開
    論罪科刑之施用第二級毒品犯行具有集合犯之一罪關係，請
    求一併審理。然就集合犯之觀念而言，以該犯罪行為態樣，
    本質上原具有反覆、延續實行之特徵，立法時乃予特別歸類
    ，定為犯罪構成要件之行為要素，則行為人基於該罪之犯意
    ，在密切接近之一定時間及空間內複次實行之該特定構成要
    件行為，如依社會通念，於客觀上認為符合一個反覆、延續
    性之行為觀念者，於刑法評價上，即應僅成立一罪，例如經
    營、從事業務、收集、販賣、製造、散布等具有職業性、營
    業性或收集性等具有重複特質之犯罪，均屬包括一罪之集合
    犯概念（最高法院95年度台上字第4536號、95年度台上字第
    4686號、95年度台上字第5315號判決參照）。本件被告施用
    第二級毒品之時間為95年7 月31日，與檢察官請求併案之犯
    罪時間95年4 月12日已相隔3 月15日以上，非屬密接，且無
    證據證明被告於此期間內於一定時間及空間內有反覆、延續
    施用第二級毒品之行為，又依毒品危害防制條例第10條第2
    項施用第二級毒品罪之構成要件觀之，其性質上亦不必然具
    有反覆、延續實行之特徵，是行為人施用毒品之行為型態，
    並不如經營特定業務般，必須於在密切接近之一定時間及空
    間內重複數次從事該特定構成要件行為，故本件並無成立集
    合犯之餘地。爰併予敘明，並將併辦部分退由檢察官另行處
    理。
據上論斷，應依刑事訴訟法第273 條之1 第1 項、第299 條第1
項前段，毒品危害防制條例第10條第1 項、第2 項，刑法第11條
前段、第47條、第51條第5 款，判決如主文。
中    華    民    國    95    年    11    月    30    日
                    刑事第六庭    法  官  李  蓓
以上正本證明與原本無異。
如不服本判決，應於收受送達後10日內向本院提出上訴書狀（應
附繕本）。
中    華    民    國    95    年    12    月    4     日
                                  書記官  何慧娟
附錄本案論罪科刑法條：
毒品危害防制條例第10條
施用第一級毒品者，處6 月以上5 年以下有期徒刑。
施用第二級毒品者，處3年以下有期徒刑。


司法院資訊處製作；財團法人民間司法改革基金會備份。
